Resources/ta_IN.aff
# சுவர் class - ற்று-ற்றை
SFX r Y 173
SFX r   0      கள்/y      .
SFX r   ர்      ற்றுடன்/y      .
SFX r   0      களுடன்/y      .
SFX r   0      வரைக்கும்/y      .
SFX r   0      கள்வரைக்கும்/y      .
SFX r   0      வரையில்/y      .
SFX r   0      கள்வரையில்/y      .
SFX r   ்      ில்லாமல்/y      .
SFX r   0      களில்லாமல்/y      .
SFX r   ்      ல்லாமல்/y      .
SFX r   0      களல்லாமல்/y      .
SFX r   ்       ாட்டம்/y      .
SFX r   0      களாட்டம்/y      .
SFX r   0     வழியாக/y      .
SFX r   0      கள்வழியாக/y      .
SFX r   ர்      ற்றிடம்/y      .
SFX r   0      களிடம்/y      .
SFX r   ர்      ற்றிடமிருந்து/y      .
SFX r   0      களிடமிருந்து/y      .
SFX r   ர்      ற்றினருகில்/y      .
SFX r   0      களினருகில்/y      .
SFX r   ர்      ற்றினருகிலிருந்து/y      .
SFX r   0      களினருகிலிருந்து/y      .
SFX r   ர்      ற்றுகிட்ட/y      .
SFX r   0      கள்கிட்ட/y      .
SFX r   ர்      ற்றின்மேல்/y      .
SFX r   0      களின்மேல்/y      .
SFX r   ர்      ற்றின்மேலிருந்து/y      .
SFX r   0      களின்மேலிருந்து/y      .
SFX r   ர்      ற்றின்மேலே/y      .
SFX r   0      களின்மேலே/y      .
SFX r   ர்      ற்றின்மேலேயிருந்து/y      .
SFX r   0      களின்மேலேயிருந்து/y      .
SFX r   ர்      ற்றின்கீழ்/y      .
SFX r   0      களின்கீழ்/y      .
SFX r   ர்      ற்றின்கீழிருந்து/y      .
SFX r   0      களின்கீழிருந்து/y      .
SFX r   ர்      ற்றின்கீழே/y      .
SFX r   0      களின்கீழே/y      .
SFX r   ர்      ற்றின்கீழேயிருந்து/y      .
SFX r   0      களின்கீழேயிருந்து/y      .
SFX r   ர்      ற்றைப்பற்றி/y      .
SFX r   0      களைப்பற்றி/y      .
SFX r   ர்      ற்றைப்பார்த்து/y      .
SFX r   0      களைப்பார்த்து/y      .
SFX r   ர்      ற்றைநோக்கி/y      .
SFX r   0      களைநோக்கி/y      .
SFX r   ர்      ற்றைச்சுற்றி/y      .
SFX r   0      களைச்சுற்றி/y      .
SFX r   ர்      ற்றைத்தாண்டி/y      .
SFX r   0      களைத்தாண்டி/y      .
SFX r   ர்      ற்றைத்தவிர்த்து/y      .
SFX r   0      களைத்தவிர்த்து/y      .
SFX r   ர்      ற்றைத்தவிர/y      .
SFX r   0      களைத்தவிர/y      .
SFX r   ர்      ற்றையொட்டி/y      .
SFX r   0      களையொட்டி/y      .
SFX r   ர்      ற்றைக்கொண்டு/y      .
SFX r   0      களைக்கொண்டு/y      .
SFX r   ர்      ற்றைவைத்து/y      .
SFX r   0      களைவைத்து/y      .
SFX r   ர்      ற்றைவிட்டு/y      .
SFX r   0      களைவிட்டு/y      .
SFX r   ர்      ற்றைப்போல/y      .
SFX r   0      களைப்போல/y      .
SFX r   0     மாதிரி/y      .
SFX r   0      கள்மாதிரி/y      .
SFX r   ர்      ற்றைவிட/y      .
SFX r   0      களைவிட/y      .
SFX r   ர்      ற்றுக்குப்பதிலாக/y      .
SFX r   0      களுக்குப்பதிலாக/y      .
SFX r   ர்      ற்றுக்காக/y      .
SFX r   0      களுக்காக/y      .
SFX r   ர்      ற்றுக்கு/y      .
SFX r   0      களுக்கு/y      .
SFX r   ர்      ற்றுக்குப்பிறகு/y      .
SFX r   0      களுக்குப்பிறகு/y      .
SFX r   ர்      ற்றுக்கப்புறம்/y      .
SFX r   0      களுக்கப்புறம்/y      .
SFX r   ர்      ற்றுக்கப்பால்/y      .
SFX r   0      களுக்கப்பால்/y      .
SFX r   ர்      ற்றுக்கப்பாலிருந்து/y      .
SFX r   0      களுக்கப்பாலிருந்து/y      .
SFX r   ர்      ற்றுக்குமேல்/y      .
SFX r   0      களுக்குமேல்/y      .
SFX r   ர்      ற்றுக்குமேலிருந்து/y      .
SFX r   0      களுக்குமேலிருந்து/y      .
SFX r   ர்      ற்றுக்குக்கீழ்/y      .
SFX r   0      களுக்குக்கீழ்/y      .
SFX r   ர்      ற்றுக்குக்கீழிருந்து/y      .
SFX r   0      களுக்குக்கீழிருந்து/y      .
SFX r   ர்      ற்றுக்குக்கீழே/y      .
SFX r   0      களுக்குக்கீழே/y      .
SFX r   ர்      ற்றுக்குக்கீழேயிருந்து/y      .
SFX r   0      களுக்குக்கீழேயிருந்து/y      .
SFX r   ர்      ற்றுக்குள்ளே/y      .
SFX r   0      களுக்குள்ளே/y      .
SFX r   ர்      ற்றுக்குள்ளேயிருந்து/y      .
SFX r   0      களுக்குள்ளேயிருந்து/y      .
SFX r   ர்      ற்றுக்குவெளியே/y      .
SFX r   0      களுக்குவெளியே/y      .
SFX r   ர்      ற்றுக்குவெளியேயிருந்து/y      .
SFX r   0      களுக்குவெளியேயிருந்து/y      .
SFX r   ர்      ற்றுக்குவெளியில்/y      .
SFX r   0      களுக்குவெளியில்/y      .
SFX r   ர்      ற்றுக்குவெளியிலிருந்து/y      .
SFX r   0      களுக்குவெளியிலிருந்து/y      .
SFX r   ர்      ற்றுக்கடியில்/y      .
SFX r   0      களுக்கடியில்/y      .
SFX r   ர்      ற்றுக்கடியிலிருந்து/y      .
SFX r   0      களுக்கடியிலிருந்து/y      .
SFX r   ர்      ற்றுக்கருகில்/y      .
SFX r   0      களுக்கருகில்/y      .
SFX r   ர்      ற்றுக்கருகிலிருந்து/y      .
SFX r   0      களுக்கருகிலிருந்து/y      .
SFX r   ர்      ற்றுக்குமுன்/y      .
SFX r   0      களுக்குமுன்/y      .
SFX r   ர்      ற்றுக்குமுன்னால்/y      .
SFX r   0      களுக்குமுன்னால்/y      .
SFX r   ர்      ற்றுக்குமுன்னாலிருந்து/y      .
SFX r   0      களுக்குமுன்னாலிருந்து/y      .
SFX r   ர்      ற்றுக்குப்பின்னால்/y      .
SFX r   0      களுக்குப்பின்னால்/y      .
SFX r   ர்      ற்றுக்குப்பின்னாலிருந்து/y      .
SFX r   0      களுக்குப்பின்னாலிருந்து/y      .
SFX r   ர்      ற்றுக்குக்குறுக்கே/y      .
SFX r   0      களுக்குக்குறுக்கே/y      .
SFX r   ர்      ற்றுக்குள்/y      .
SFX r   0      களுக்குள்/y      .
SFX r   ர்      ற்றுக்குள்ளிருந்து/y      .
SFX r   0      களுக்குள்ளிருந்து/y     .
SFX r   ர்      ற்றுக்குள்ளே/y      .
SFX r   0      களுக்குள்ளே/y      .
SFX r   ர்      ற்றுக்குள்ளேயிருந்து/y      .
SFX r   0      களுக்குள்ளேயிருந்து/y     .
SFX r   ர்      ற்றுக்கெதிரே/y      .
SFX r   0      களுக்கெதிரே/y      .
SFX r   ர்      ற்றுக்கெதிரேயிருந்து/y      .
SFX r   0      களுக்கெதிரேயிருந்து/y     .
SFX r   ர்      ற்றுக்கெதிரில்/y      .
SFX r   0      களுக்கெதிரில்/y      .
SFX r   ர்      ற்றுக்கெதிரிலிருந்து/y      .
SFX r   0      களுக்கெதிரிலிருந்து/y     .
SFX r   ர்      ற்றுக்கெதிர்த்தாற்போல்/y      .
SFX r   0      களுக்கெதிர்த்தாற்போல்/y      .
SFX r   ர்      ற்றுக்கெதிர்த்தாற்போலிருந்து/y      .
SFX r   0      களுக்கெதிர்த்தாற்போலிருந்து/y     .
SFX r   0      களுக்கிடையில்/y      .
SFX r   0      களுக்கிடையிலிருந்து/y     .
SFX r   ர்      ற்றுக்குநடுவில்/y      .
SFX r   0      களுக்குநடுவில்/y      .
SFX r   ர்      ற்றுக்குநடுவிலிருந்து/y      .
SFX r   0      களுக்குநடுவிலிருந்து/y     .
SFX r   ர்      ற்றுக்கடுத்தாற்போல்/y      .
SFX r   0      களுக்கடுத்தாற்போல்/y      .
SFX r   ர்      ற்றுக்கடுத்தாற்போலிருந்து/y      .
SFX r   0      களுக்கடுத்தாற்போலிருந்து/y     .
SFX r   ர்      ற்றில்/y      .
SFX r   0      களில்/y      .
SFX r   ர்      ற்றிலிருந்து/y      .
SFX r   0      களிலிருந்து/y     .
SFX r   ர்      ற்றால்/y      .
SFX r   0      களால்/y      .
SFX r   ர்      ற்றுடன்/y      .
SFX r   0      களுடன்/y      .
SFX r   ர்      ற்றோடு/y      .
SFX r   0      களோடு/y      .
SFX r   ர்      ற்றுடைய/y      .
SFX r   0      களுடைய/y      .
SFX r   ்      ாக      .
SFX r   0      களாக      .
SFX r   ்      ான      .
SFX r   0      களான      .
